【裁判字號】    90,交聲,262
【裁判日期】    901220
【裁判案由】    聲明異議
【裁判全文】
臺灣臺中地方法院交通事件事裁定                    九十年度交聲字第二六二號
    原處分機關  交通部公路局台中區監理所
    受處分人即
    異  議  人  甲○○
右列受處分人因違反道路交通管理處罰條例案件，對於交通部公路局台中區監理所民
國九十年四月二十三日所為之處分（中監違字第駕裁六Ｏ—0000000號），聲
明異議，經彰化地方法院以管轄錯誤為由裁定移送本院，本院裁定如左：
    主  文
原處分撤銷。
    理  由
一、按違反道路交通管理事件統一裁罰標準及處理細則第十一條規定：對於違反本條
    例之行為，應按其違反條款規定之受處罰對象，填製舉發違反道路交通管理事件
    通知單（以下簡稱通知單），並於被通知人欄予以勾記，其通知聯依下列規定辦
    理：(一)、當場舉發者，被查獲之行為人為受處分人時，駕駛人姓名欄，應註明
    其姓名後，交付該行為人簽名或蓋章收受之；拒絕簽章者，並記明其事由，視為
    已收受；受處分人非該當場被查獲之行為人時，除應填寫駕駛人資料外，並應填
    載查明之受處分之姓名或名稱、地址、車牌號碼及車輛種類等資料，再交付被查
    獲之行為人代收。但經被查獲之行為人拒絕代收者，舉發機關應另行送達之。(
    二)、逕行舉發者，應按已查明之資料填註車牌號碼、車輛種類、車主姓名或名
    稱及地址，並於通知單上方空白處加註逕行舉發之文字後，由舉發機關送達被通
    知人。執行交通勤務警察或依法令執行交通稽查任務人員依前項規定舉發時，對
    於依規定須責令改正、補換牌照、駕照等事項，應當場告知該駕駛人或同車之汽
    車所有人，並於通知單記明其事項或事件情節及處理意見，供裁決參考；對於依
    規定須禁止行駛、禁止駕駛車輛者，亦同。第一項第一款之當場舉發違反道路交
    通管理事件，如交通勤務警察或依法令執行交通稽查任務人員使用電腦列印通知
    單時，其駕駛人姓名，得以違反行為人之身分證統一編號及出生年、月、日代之
    。再違反道路交通管理事件統一裁罰標準及處理細則第四十四條第一項規定：違
    反道路交通管理事件行為人，未依規定自動繳納罰鍰，或未依規定到案聽候裁決
    ，處罰機關應於一個月內依標準表逕行裁決之。是受處分人自應先受「舉發違反
    道路交通管理事件通知單」之通知，其始知悉應到案日期，否則受處分人即無從
    知悉應到案日期，主管機關未經合法送達逕行裁決，其裁決程序即屬不適法。
二、本件受處分人即異議人甲○○所有車牌號碼ＱＯ─五六八三號自小客車於八十八
    年三月二十七日下午九時十六分許，在台十線十二公里九百公尺處即大雅中清路
    路段，限速時速五十公里，經雷達測照時速七十六公里，超速二十六公里，經警
    逕行舉發等情，固據證人即警員許慎於彰化地方法院調查時證述在卷，並有該舉
    發通知單在卷可查。惟異議人聲明異議前來，以其並未收受到前開舉發單，聲請
    本院撤銷原處分等語。經查，本件違規舉發通知單雖經原舉發機關以大宗掛號郵
    寄受處分人，然查該大宗掛號存根聯僅記載「台中市北屯區」，住址未記詳實，
    是否有誤繕，尚有未明等情，有該大宗掛號存根在卷可稽，而受處分人復抗辯未
    到該違規通知單，則綜觀卷附證據及本院調查所得，尚乏積極事證足資證明異議
    人已受前開通知單之送達。揆諸前述說明，原處分機關逕予裁決，程序上即不適
    法，原處分自應予以撤銷。本件應發回原處分機關，由原處分機關重新送達後，
    再依法裁決。
三、據上論斷，應依道路交通管理處罰條例第八十七條第二項、道路交通案件處理辦
    法第二十條，裁定如主文。
中      華      民      國      九十      年      十二    月    二十    日
                                臺灣臺中地方法院交通法庭
                                    法  官    張  國  華
右正本證明與原本無異。
如不服本裁定應於送達後五日內向本院提出抗告狀。
                                    書記官
中      華      民      國      九十      年      十二    月    二十    日


司法院資訊處製作；財團法人民間司法改革基金會備份。
